臺灣臺南地方法院刑事判決
110年度易緝字第37號
公  訴  人  臺灣臺南地方檢察署檢察官
被      告  陳正義




上列被告因違反毒品危害防制條例案件，經檢察官提起公訴（10
9年度偵字第6618號），被告於準備程序中就被訴事實為有罪之
陳述，經本院裁定進行簡式審判程序後，本院判決如下：
    主  文
陳正義持有第二級毒品，累犯，處有期徒刑肆月，如易科罰金，
以新臺幣壹仟元折算壹日。
扣案第二級毒品甲基安非他命壹包（驗後淨重合計共拾陸點陸貳
壹公克）沒收銷燬之。
    事實及理由
一、犯罪事實：陳正義基於持有第二級毒品之犯意，於民國109
    年3月31日晚間10時40分許，在臺南市○○區○○路000巷00弄00
    號附近某處，以新臺幣(下同)24,000元之價格，向真實姓名
    年籍不詳綽號「阿文」之成年男子購入甲基安非他命1包後
    ，自行分裝為12包（毛重合計20.3公克，驗餘淨重共16.621
    公克）而持有之。嗣因其於109年3月31日晚間11時40分許，
    於臺南市永康區復興路與忠孝路口，因形跡可疑為警盤查，
    陳正義於有偵查犯罪職務之機關或公務人員，尚未發覺其持
    有毒品行為前，即主動向員警交付分裝後之甲基安非他命12
    包（因便於鑑定經合裝成1包）、安非他命吸食器1組及磅秤
    1個予司法警察扣押，並坦承上開持有毒品犯行，自首接受
    裁判，因而查悉全情。案經臺南市政府警察局永康分局移送
    臺灣臺南地方檢察署檢察官偵查起訴。
二、本件被告陳正義所犯係死刑、無期徒刑、最輕本刑為3年以
    上有期徒刑以外之罪，其於準備程序中就被訴事實為有罪之
    陳述，經法官告知簡式審判程序之旨，並聽取公訴人及被告
    之意見後，認宜為簡式審判程序，依刑事訴訟法第273條之1
    第1項規定，裁定進行簡式審判程序加以審理，則依據刑事
    訴訟法第273條之2、同法第159條第2項之規定，不適用傳聞
    法則有關限制證據能力之相關規定；並得依同法第310條之2
    之準用同法第454條之規定製作略式判決書（僅記載「證據
    名稱」），合先敘明。
三、上揭犯罪事實，有下列證據可資佐證：
  ㈠被告於警詢、偵訊及本院準備程序中之自白。
  ㈡卷附臺南市政府警察局永康分局搜索扣押筆錄、扣押物品目
    錄表、高雄市立凱旋醫院濫用藥物成品檢驗鑑定書影本各1 
    份、照片23張。
四、查甲基安非他命屬毒品危害防制條例第2條第2項第2款所規
    定之第二級毒品，非經主管機關許可，不得持有之，核被告
    所為，係犯毒品危害防制條例第11條第2項之持有第二級毒
    品罪。被告前於106年間，因施用第二級毒品案件，經法院
    判處有期徒刑2月，於108年4月30日徒刑執行完畢出監，此
    有卷附臺灣高等法院被告前案紀錄表可稽，其於5年以內再
    故意犯本件有期徒刑以上之罪，為累犯。又司法院大法官會
    議釋字第775號解釋，認關於刑法第47條之累犯應一律加重
    其刑之規定應於2年內修正，於修正前，宜由法院依上開解
    釋意旨，於個案中分情節，基於累犯者有其特別惡性及對刑
    罰反應力薄弱等立法理由，裁量是否加重最低本刑。而被告
    本次所犯之罪與前案為相同性質之罪，被告未因前開犯罪科
    刑執行完畢而受有警惕，復又於5年內再犯本件之罪，足認
    其對於法敵對意識並未因前開科刑執行完畢而減弱，且刑罰
    之反應力薄弱，故仍認本案有依刑法第47條第1項規定加重
    其最低本刑之必要，而依法予以加重其刑。查被告於犯罪未
    經發覺前即向臺南市政府警察局永康分局自承犯罪，並主動
    自首而接受裁判，有臺南市政府警察局永康分局查獲施用（
    持有）毒品案件經過情形紀錄表及警詢筆錄可稽，爰依刑法
    第62條前段之規定減輕其刑。爰審酌被告前有施用第二級毒
    品遭法院判刑及執行之紀錄，當之毒品對於人體之危害以及
    政府查緝毒品之決心，竟仍持有第二級毒品，有生戕害國民
    健康身心，滋生其他犯罪，惡化治安，嚴重損及公益之危險
    ，兼考量其所持有之第二級毒品數量不多，犯後坦承犯行，
    態度尚可等一切情狀，酌情量處如主文所示之刑，並諭知易
    科罰金之折算標準。扣案第二級毒品甲基安非他命1包（驗
    後淨重合計共16.621克）（其包裝袋因與毒品混合無從分析
    剝離，併予沒收銷燬之），依毒品危害防制條例第18條第1
    項前段沒收銷燬之。
據上論斷，應依刑事訴訟法第299 條第1項前段、第273條之1第1
項、第310條之2，毒品危害防制條例第11條第2項、第18條第1項
前段，刑法第11條、第47條第1項、第62條前段、第41條第1項前
段，判決如主文。
本案經檢察官許華偉提起公訴，檢察官李佳潔到庭執行職務。
中　　華　　民　　國　　110 　年　　12　　月　　30　　日
　　　　　　　　　刑事第六庭    法　官　鄭銘仁
以上正本證明與原本無異。
如不服本判決應於收受本判後20日內向本院提出上訴書狀，並應
敘述具體理由。其未敘述上訴理由者，應於上訴期間屆滿後20日
內向本院補提理由書狀（均須按他造當事人之人數附繕本）「切
勿逕送上級法院」。
  　　　　　　　　　　　　　　　書記官　陳姝妤
中　　華　　民　　國　　111 　年　　1 　　月　　4 　　日
附錄本案論罪科刑法條：
毒品危害防制條例第11條
持有第一級毒品者，處3年以下有期徒刑、拘役或新臺幣30萬元
以下罰金。
持有第二級毒品者，處2年以下有期徒刑、拘役或新臺幣20萬元
以下罰金。
持有第一級毒品純質淨重十公克以上者，處1年以上7年以下有期
徒刑，得併科新臺幣1百萬元以下罰金。
持有第二級毒品純質淨重二十公克以上者，處6月以上5年以下有
期徒刑，得併科新臺幣70萬元以下罰金。
持有第三級毒品純質淨重五公克以上者，處2年以下有期徒刑，
得併科新臺幣20萬元以下罰金。
持有第四級毒品純質淨重五公克以上者，處1年以下有期徒刑，
得併科新臺幣10萬元以下罰金。
持有專供製造或施用第一級、第二級毒品之器具者，處1年以下
有期徒刑、拘役或新臺幣10萬元以下罰金。